【裁判字號】    95,家聲,41
【裁判日期】    950330
【裁判案由】    大陸地區判決聲請承認之裁定
【裁判全文】
臺灣高雄地方法院民事裁定              95年度家聲字第41號
聲  請  人  甲○○
非訟代理人  乙○○
相  對  人  丙○○
上聲請人聲請認可大陸地區民事確定判決事件，本院裁定如下：
  主  文
認可大陸地區福建省建陽市人民法院西元二００五年七月十九日
（２００５）潭民初字第三四０號民事確定判決。
程序費用新臺幣壹仟元由相對人負擔。
  理  由
一、本件聲請意旨係以：聲請人甲○○為大陸地區人民，與相對
    人丙○○於西元二００三年十月二十九日在福建省南平市民
    政局辦理結婚登記，並於翌日在福建省建陽市公證處辦理結
    婚公證，已結為夫妻，但因婚後雙方常為生活瑣事爭吵，難
    以繼續夫妻共同生活，已由聲請人訴請大陸地區福建省建陽
    市人民法院於西元二００五年七月十九日以（２００５）潭
    民初字第三四０號民事判決離婚，並於同年八月二十二日確
    定。上開民事判決書、確定證明書，均經財團法人海峽交流
    基金會驗證屬實。為此，爰依臺灣地區與大陸地區人民關係
    條例第七十四條第一項之規定聲請裁定認可等語。並提出大
    陸地區福建省建陽市人民法院民事判決書、判決生效證明書
    、公證書及財團法人海峽交流基金會證明等資料為證。
二、按在大陸地區製作之文書，經行政院設立或指定之機構或委
    託之民間團體驗證者，推定為真正；又在大陸地區作成之民
    事確定判決，不違背臺灣地區公共秩序或善良風俗者，得聲
    請法院裁定認可；前開規定，以在臺灣地區作成之民事確定
    裁判，得聲請大陸地區法院裁定認可者，始適用之，臺灣地
    區與大陸地區人民關係條例第七條、第七十四條第一項、第
    三項分別定有明文。
三、經查：聲請人主張其與相對人間之婚姻，業經大陸地區法院
    判准離婚並確定在案之事實，業據其提出大陸地區福建省建
    陽市民法院西元二００五年七月十九日以（２００５）潭民
    初字第三四０號民事判決書、同年九月二十一日以（２００
    ５）潭民初字第三四０號生效證明書、中華人民共和國福建
    省建陽市公證處西元二００五年九月二十七日（２００５）
    潭證字第七八一號、第七八二號公證書、財團法人海峽交流
    基金會九十五年三月十日（９５）南核字第０一三二八四號
    、第０一三二八七號證明書等資料為證，本院審核聲請人提
    出之上開文件，認聲請人之主張為真實，且觀諸該判決內容
    謂：「本院認為：原告甲○○與被告丙○○經婚姻登記機關
    登記結婚，並經公證機關公證，係合法夫妻關係，原告以與
    被告性格不合，常為瑣事爭吵，被告不顧原告水土不服生病
    ，導致兩人無法共同生活為由要求與被告離婚，由於雙方婚
    前缺乏瞭解，婚後未建立起感情，且一起共同生活時間短，
    因此，對原告要求離婚的訴訟請求，本院予以支持。」，核
    其判決離婚所舉事由，亦與我國民法第一千零五十二條第二
    項之規定並無不合，足認該判決不違背臺灣地區之公共秩序
    及善良風俗；又大陸地區業於西元一九九八年（即民國八十
    七年）一月十五日通過「最高人民法院關於人民法院認可臺
    灣地區有關法院民事判決的規定」，並自同年五月二十六日
    起施行，是在臺灣地區作成之民事確定裁判，已得依該規定
    聲請大陸地區之法院裁定認可，揆諸首揭規定，我國法院依
    互惠原則，自得認可大陸地區所作成之確定判決。本件聲請
    於法有據，應予認可。
四、依非訟事件法第二十一條第二項、第二十四條第一項，民事
    訴訟法第七十八條，裁定如主文。
中    華    民    國    95    年    3     月    30    日
                  家事法庭法  官  程克琳
上為正本係照原本作成。
如對本裁定抗告須於裁定送達後10日內向本院提出抗告狀
中    華    民    國    95    年    3     月    30    日
                          書記官  王治華


司法院資訊處製作；財團法人民間司法改革基金會備份。
